es: Equipamiento deportivo > Actividades al aire libre > Pesca > Artes de pesca > Anzuelos de pesca > Anzuelos de pesca dobles y triples: Anzuelos dobles para pesca; Anzuelos triples para pesca
nl: Sportartikelen > Buitenrecreatie > Vissen > Vistuig > Vishaken > Dubbele en driedubbele vishaken: Dubbele haken; Dreggen
fi: Urheilutarvikkeet > Ulkoharrasteet > Kalastus > Kalastusvälineet > Ongenkoukut > Kaksin- tai kolminkertaiset koukut: Kaksihaarakoukut; Kolmihaarakoukut
pt-BR: Artigos esportivos > Atividades ao ar livre > Pesca > Equipamento de pesca > Anzóis para pesca > Anzóis de pesca duplos e triplos: Anzóis duplos de pesca; Garateias de pesca
tr: Spor Malzemeleri > Açık Hava Etkinlikleri > Balıkçılık > Olta Takımı > Olta İğneleri > İkili ve Üçlü Balıkçılık Kancaları: İkili olta iğneleri; Üçlü olta iğneleri
da: Sportsartikler > Friluftsliv > Fiskeri > Fiskegrej > Fiskekroge > Dobbelt og tredobbelt fiskekroge: Dobbeltkroge til fiskeri; Trekroge til fiskeri
pl: Sprzęt sportowy > Rekreacja na świeżym powietrzu > Rybołówstwo > Przybory wędkarskie > Haczyki wędkarskie > Podwójne i potrójne haczyki wędkarskie: Haczyki podwójne; Kotwiczki wędkarskie
ko: 스포츠용품 > 야외 레크레이션 > 낚시 > 낚시 도구 > 낚시 후크 > 낚시 후크(2개/3개): 더블 낚싯바늘; 트레블 낚싯바늘
hu: Sportszerek > Szabadtéri kikapcsolódás > Horgászat > Horgászfelszerelés > Horgászhorgok > Dupla és tripla horgászhorgok: Ketteshorgok; Hármashorgok
ro-RO: Articole sportive > Recreere în aer liber > Pescuit > Echipamente pentru pescuit > Cârlige de pescuit > Cârlige de pescuit duble și triple: Cârlige triple pentru pescuit; Cârlige triple pentru pescuit
lt-LT: Sporto prekės > Poilsis lauke > Žvejyba > Žvejybos reikmenys > Žvejybos kabliukai > Dvišakiai ir trišakiai žvejybos kabliukai: Dvigubi žvejybos kabliai; Trejybiniai žvejybos kabliai
de: Sportartikel > Outdoor-Aktivitäten > Angeln > Angelgeräte > Angelhaken > Doppelte und dreifache Angelhaken: Zwillingshaken; Drillingshaken
bg-BG: Спортни стоки > Спортни занимания на открито > Риболов > Риболовни принадлежности > Риболовни куки > Двойни и тройни риболовни куки: Двойни риболовни куки; Тройни риболовни куки
zh-TW: 體育用品 > 室外休閒 > 釣魚 > 漁具 > 魚鉤 > 雙鉤和三鉤: 雙叉魚鉤; 三叉魚鉤
it: Articoli sportivi > Ricreazione outdoor > Pesca > Attrezzatura da pesca > Ami da pesca > Ami da pesca doppi e tripli: Ami doppi da pesca; Ancorette da pesca
sv: Sportartiklar > Utomhusaktiviteter > Fiske > Fiskedon > Metkrokar > Dubbla och trippla metkrokar: Dubbelkrokar; Trekrokar
th: อุปกรณ์กีฬา > สันทนาการกลางแจ้ง > การตกปลา > อุปกรณ์ตกปลา > ตะขอตกปลา > ตะขอตกปลาคู่และสามขอ: ตัวเบ็ดสองทาง; ตัวเบ็ดสามทาง
nb: Sportsutstyr > Friluftsliv > Fisking > Fiskeutstyr > Fiskekroker > Doble og triple fiskekroker: Doble fiskekroker; Treblekroker
cs: Sportovní potřeby > Outdoorové aktivity > Rybaření > Rybářská výstroj > Rybářské háčky > Dvojité a trojité rybářské háčky: Rybářské dvojháčky; Rybářské trojháčky
sk-SK: Športový tovar > Exteriérové rekreakčné športy > Rybolov > Rybárske potreby > Rybárske háčiky > Dvojité a trojité rybárske háčiky: Dvojité rybárske háčiky; Trojité rybárske háčiky
el: Αθλητικά είδη > Υπαίθριες δραστηριότητες αναψυχής > Ψάρεμα > Τεχνητά δολώματα > Αγκίστρια ψαρέματος > Διπλά & τριπλά αγκίστρια: Διπλά αγκίστρια ψαρέματος; Τριπλά αγκίστρια ψαρέματος (Σαλαγκιές)
sl-SI: Športna oprema > Rekreacija na prostem > Ribolov > Ribiška oprema > Ribiški trnki > Dvojni in trojni ribiški trnki: Dvojni ribiški trnki; Trojni ribiški trnki
en: Sporting Goods > Outdoor Recreation > Fishing > Fishing Tackle > Fishing Hooks > Double & Triple Fishing Hooks: Double Fishing Hooks; Treble Fishing Hooks
vi: Dụng cụ thể thao > Giải trí ngoài trời > Câu cá > Dụng cụ đánh cá > Lưỡi câu > Lưỡi câu đôi và ba: Lưỡi câu đôi; Lưỡi câu ba tiêu
fr: Équipements sportifs > Loisirs de plein air > Pêche > Matériel de pêche > Hameçons > Hameçons de pêche doubles et triples: Hameçons doubles de pêche; Hameçons triples de pêche
zh-CN: 体育用品 > 户外休闲 > 钓鱼 > 钓鱼用具 > 钓鱼钩 > 两爪/三爪鱼钩: 双钩; 三本钩
ru: Спортивные товары > Активный отдых на открытом воздухе > Рыбалка > Рыболовные снасти > Рыболовные крючки > Двойные и тройные рыболовные крючки: Двойники (рыболовные крючки); Тройники (рыболовные крючки)
hr-HR: Sportska oprema > Rekreacija na otvorenom > Ribolov > Varalice za ribolov > Udice za pecanje > Dvostruke i trostruke udice za pecanje: Dvostruke udice za pecanje; Trostruke udice za pecanje
ja: スポーツ用品 > 屋外レクリエーション > 釣り > 釣り用タックル > 釣り針 > ダブル・トリプル釣り針: ダブルフック; トレブルフック
pt-PT: Artigos de desporto > Atividades recreativas no exterior > Pesca > Equipamento de pesca > Anzóis de pesca > Anzóis de pesca duplos e triplos: Anzóis duplos; Anzóis triplos